臺灣桃園地方法院刑事判決　　　　　　　96年度簡上字第70號
上　訴　人
即　被　告　甲○○
上列上訴人即被告因違反動產擔保交易法案件，不服本院簡易庭
95 年12 月16日95年度壢簡字第2279號第一審簡易判決（聲請簡
易判決處刑案號：95年度偵緝字第992 號），提起上訴，本院管
轄之第二審地方法院合議庭判決如下：
    主  文
上訴駁回。
    事實及理由
一、本案經本院審理結果，認原審以被告甲○○犯動產擔保交易
    法第三十八條之罪，判處有期徒刑三月，如易科罰金以銀元
    三百元即新臺幣九百元折算一日，認事用法及量刑均無不當
    ，應予維持，除更正主文「將標的出質」之文字部分，應為
    「將標的物出質」之誤以外，其餘均引用原審判決書及檢察
    官聲請簡易判決處刑書所記載之事實、證據及理由（如附件
    ）。
二、被告上訴意旨略以：伊沒有看過本件七０六三—ＥＡ號自用
    小客車，是伊老闆林家凱說要開車行，所以用伊名義去買車
    云云。
三、經查：
（一）本件購車之附條件買賣合約書、動產擔保交易附條件買賣
      設定登記申請書上債務人欄處，均係被告自行簽名、用印
      ，迭經被告於檢察官偵查及本院審理時自承在卷，並有上
      開合約書、登記申請書各一份附卷可稽，甚且依卷附收當
      物品資料查詢報表所載，本件分期付款之七０六三—ＥＡ
      號自用小客車亦係被告具名典當無訛。準此，被告明知上
      開小客車係其出名購買，即應善盡保管義務，在未依約還
      清車款前，不能任意將車出質典當，而此係一般常識，被
      告為民國六十九年次出生，於九十三年購車時為二十四歲
      ，且具有高工畢業之學歷，對上情要無不知之理，然其仍
      貿然將車典當，又未依約繳付車款，其有不法利益之主觀
      意圖，至為明顯。
（二）至被告雖辯稱：車是林家凱用伊名字去買的等語，意指車
      款應由林家凱支付，與其無涉。然查，該車事後係被告具
      名典當，且被告既願出名向福灣公司購車，即係願意對福
      灣公司承擔本件購車之債務人責任，故縱然林家凱私下曾
      與被告約定由其負擔車款，亦不能以此解免被告之責。被
      告上開所辯，尚難為其有利之認定。
（三）原審審酌被告在貸款後僅繳付部分款項，即未再支付分文
      ，並使福灣公司無法對該車正常行使權利，以確保其債權
      ，犯罪情節、所生危害均不輕，迄今亦未與福灣公司和解
      等一切情狀，量處被告有期徒刑三月，並諭知易科罰金之
      折算標準以銀元三百元即新臺幣九百元折算一日，經核並
      無不合。被告以前詞提起上訴，為無理由，應予駁回。
據上論斷，應依刑事訴訟法第四百五十五條之一第三項、第三百
六十八條、第三百七十三條，判決如主文。
本案經檢察官楊挺宏到庭執行職務。
中　　華　　民　　國　　96　　年　　4 　　月　　11　　日
                  刑事第八庭  審判長法  官  曾家貽
                                    法  官  袁雪華
                                    法  官  陳彥宏
以上正本證明與原本無異。
本件不得上訴。
                                    書記官  翁其良
中　　華　　民　　國　　96　　年　　4 　　月　　11　　日
